【裁判字號】    95,易,1959
【裁判日期】    951113
【裁判案由】    竊盜等
【裁判全文】
臺灣板橋地方法院刑事判決              95年度易字第1959號
公  訴  人  臺灣板橋地方法院檢察署檢察官
被      告  甲○○
上列被告因竊盜案件，經檢察官提起公訴（95年度偵字第22103
號），被告於準備程序中對被訴事實為有罪之陳述，經本院合議
庭裁定由受命法官獨任行簡式審判程序，本院判決如下：
    主  文
甲○○攜帶凶器毀越安全設備於夜間侵入有人居住之建築物竊盜
，累犯，處有期徒刑玖月。扣案藍色剪刀壹把沒收。
    事  實
一、甲○○前因竊盜案件，於民國93年間經本院以92年度易字第
    2029號判決判處有期徒刑8 月確定，於93年9 月10日因徒刑
    執行完畢出監（構成累犯），其後復因竊盜案件，經本院以
    94 年 度簡字第5703號判決判處有期徒刑4 月確定，於95年
    8 月22日徒刑執行完畢出監（構成累犯）。竟仍不知悔改，
    於95年9 月20日凌晨1 時許之夜間，攜帶自己所有客觀上足
    對人之生命、身體、安全造成危險之藍色剪刀1 支，前往臺
    北縣三重市○○路○ 段382 巷72號乙○○所經營有人居住之
    工廠，先以身攜之藍色剪刀破壞、繼以徒手拉斷該房屋1樓
    後方之安全設備鐵窗，而自破壞之處踰越侵入該有人居住之
    建築物，且開燈搜尋財物，並自屋內抽屜拿取乙○○所有之
    黑色手提包乙個及其內之計算機一台、順發送貨單據一張、
    紅色剪刀一把等而得手，惟因其已觸動屋內警鈴，而為居住
    於上址2 樓之乙○○所發覺並報警當場查獲。
二、案經乙○○訴由臺北縣政府警察局三重分局報請臺灣板橋地
    方法院檢察署檢察官偵查起訴。
    理  由
一、訊據被告甲○○對於上揭事實坦承不諱，核與告訴人乙○○
    於警詢時之指訴情節相符，且有警於被告行竊所在之屋外查
    獲之藍色剪刀1支扣案（扣押物品清單及照片，分見偵查卷
    第第22頁、第30頁）、贓物認領保管單以及被告所毀損之鐵
    窗與行竊後為警查獲時之現場照片共6張（偵查卷第24頁至
    第26頁）存卷足佐，足見被告前揭自白應與事實相符，
    本件事證明確，被告竊盜之犯行堪以認定。
二、查被告於行竊當時攜帶之藍色剪刀，依卷附照片所示其前端
    為金屬製品，且刀刃尖銳，客觀上足對人之生命、身體、安
    全造成危險，即被告亦坦承其曾持之用以剪掉牛仔褲，甚至
    如朝人身刺擊，的確有可能致人受傷等語清楚（本院95年10
    月30日簡式審判筆錄參照）。而被告所破壞之鐵窗，顯具防
    止宵小入侵之防閑作用，當屬安全設備。乃被告於95年9 月
    20日凌晨1 時許之夜間，先持扣案藍色剪刀破壞、繼而以徒
    手扯斷上開房屋後方之鐵窗而踰越侵入乙○○所有之工廠（
    即有人居住之建築物）之方式，而著手行竊屋內之黑色手提
    包乙個及其內之計算機一台、順發送貨單據一張、紅色剪刀
    一把並置於自己實力控制範圍之內，雖因其後因為告訴人乙
    ○○報警查獲而未能攜之離去，顯已得手，屬既遂犯。故核
    被告所為，係犯刑法第321 條第1 項第1 款、第2 款、第3
    款攜帶兇器毀越安全設備於夜間侵入有人居住建築物竊盜罪
    。至被告所為破壞前揭建築物鐵窗及無故侵入他人所有之建
    築物等行為，因未據被害人乙○○提出告訴（按乙○○於警
    詢時僅稱「我要提出竊盜告訴」而已，參偵查卷第10頁），
    且此部分應已結合於前開所犯加重竊盜罪之罪質中，自無庸
    另論以刑法第354 條毀損罪及同法第306 條第1 項無故侵入
    住宅罪（參照最高法院著有91年度臺上字第4354號判決）。
    又查被告有如事實欄所示之論罪科刑執行前科，有臺灣高等
    法院被告全國前案紀錄表一份附卷可按，其於受有期徒刑執
    行完畢後，五年內再故意犯本件有期徒刑以上之罪，為累犯
    ，依法加重其刑。爰審酌本件被告有如事實欄所述多次竊盜
    非行猶不知悔悟復為本件犯行，其品行不端，及其犯罪之動
    機、目的、手段雖非可取，惟所竊得財物數量非鉅，犯罪後
    亦坦承犯行，態度良好等一切情狀，量處如主文所示之刑，
    以資懲儆。扣案之藍色剪刀一支，乃被告所有，而曾持供犯
    本罪所用之物，已據其供明在卷，爰依法宣告沒收。
三、末按除被告所犯為死刑、無期徒刑、最輕本刑為三年以上有
    期徒刑之罪或高等法院管轄第一審案件者外，於前條第一項
    程序進行中，被告先就被訴事實為有罪之陳述時，審判長得
    告知被告簡式審判程序之旨，並聽取當事人、代理人、辯護
    人及輔佐人之意見後，裁定進行簡式審判程序，刑事訴訟法
    第273 條之1 定有明文。查本件被告甲○○所犯之罪並非最
    輕本刑3 年以上之罪，且被告於95年10月30日準備程序進行
    中，復就被訴事實為有罪之陳述，經告知被告簡式審判程序
    之旨，被告及公訴人對於本件改依簡式審判程序審理亦均表
    示無意見，是本院合議庭即依前揭刑事訴訟法規定，裁定本
    件進行簡式審判程序，附此說明。
據上論斷，應依刑事訴訟法第299 條第1 項前段、第273 條之1
第1 項，刑法第321 條第1 項第1 款、第2 款、第3 款、第47
條第1 項、第38條第1 項第2 款，判決如主文。
本案經檢察官朱學瑛到庭執行職務。
中    華    民    國    95    年    11    月    13    日
                  刑事第三庭    法  官  蕭胤瑮
上列正本證明與原本無異。
如不服本判決，應於判決送達後十日內向本院提出上訴狀（應附
繕本），上訴於臺灣高等法院。
                                書記官  黃炎煌
中    華    民    國    95    年    11    月    14    日
附錄本案論罪科刑法條全文：
中華民國刑法第321條
犯竊盜罪而有左列情形之一者，處6月以上、5年以下有期徒刑：
一  於夜間侵入住宅或有人居住之建築物、船艦或隱匿其內而犯
    之者。
二  毀越門扇、牆垣或其他安全設備而犯之者。
三  攜帶兇器而犯之者。
四  結夥三人以上而犯之者。
五  乘火災、水災或其他災害之際而犯之者。
六  在車站或埠頭而犯之者。
前項之未遂犯罰之。


司法院資訊處製作；財團法人民間司法改革基金會備份。
